es: Arte y ocio > Hobbies y artes creativas > Instrumentos musicales > Instrumentos de viento madera > Melódicas: Melódicas estilo teclado; Melódicas estilo piano
nb: Kunst og underholdning > Hobby og kreativitet > Musikkinstrumenter > Treblåseinstrumenter > Melodikaer: Melodikaer i keyboardstil; Melodikaer i pianostil
de: Kunst & Unterhaltung > Hobby & Kunst > Musikinstrumente > Holzblasinstrumente > Melodicas: Melodicas im Keyboard-Stil; Melodicas im Piano-Stil
pt-BR: Artes e entretenimento > Hobbies e artes > Instrumentos musicais > Instrumentos de sopro de madeira > Melódicas: Melódicas estilo teclado; Melódicas estilo piano
it: Arte e svago > Hobby e arti creative > Strumenti musicali > Legni > Melodica: Melodiche in stile tastiera; Melodiche in stile pianoforte
bg-BG: Изкуства и развлечения > Хобита и творчески изкуства > Музикални инструменти > Дървени духови инструменти > Мелодики: Мелодики с клавиатура; Мелодика с клавиатура на пиано
ru: Искусство и развлечения > Хобби и творчество > Музыкальные инструменты > Деревянные духовые инструменты > Мелодики: Мелодики с клавиатурой; Мелодики с клавиатурой фортепианного типа
en: Arts & Entertainment > Hobbies & Creative Arts > Musical Instruments > Woodwinds > Melodicas: Keyboard-Style Melodicas; Piano-Style Melodicas
da: Kunst og underholdning > Hobby og håndarbejde > Musikinstrumenter > Blæserinstrumenter > Melodikaer: Melodikaer i keyboard-stil; Melodikaer i klaver-stil
th: ศิลปะและความบันเทิง > งานอดิเรกและศิลปะสร้างสรรค์ > เครื่องดนตรี > เครื่องเป่าลมไม้ > เมโลดิก้า: เมโลดิก้าสไตล์คีย์บอร์ด; เมโลดิก้าสไตล์เปียโน
sl-SI: Kultura in zabava > Hobiji in ustvarjalne umetnosti > Glasbila > Lesna pihala > Melodike: Melodike s klaviaturami; Klavirske melodike
ja: 芸術・エンターテイメント > 趣味・コレクション > 楽器 > 木管楽器 > 鍵盤ハーモニカ: キーボードスタイル ハーモニカ; ピアノスタイル ハーモニカ
hr-HR: Umjetnost i zabava > Hobiji i kreativne umjetnosti > Glazbala > Drvena puhaća glazbala > Melodike: Melodike u stilu klavijatura; Melodike u stilu klavira
fr: Arts et loisirs > Loisirs et arts créatifs > Instruments de musique > Instruments à vent > Mélodicas: Mélodicas de style clavier; Mélodicas de style piano
tr: Sanat ve Eğlence > Hobiler ve Sanatsal Çalışmalar > Müzik Aletleri > Nefesli Çalgılar > Melodikalar: Klavye Tarzı Melodikalar; Piyano Tarzı Melodikalar
lt-LT: Menai ir pramogos > Hobiai ir menai > Muzikos instrumentai > Mediniai pučiamieji instrumentai > Melodikos: Klaviatūros tipo melodikos; Fortepijono tipo melodikos
pl: Sztuka i rozrywka > Hobby i sztuki piękne > Instrumenty muzyczne > Instrumenty dęte drewniane > Harmonijki klawiszowe: Harmonijki przypominające keyboard; Harmonijki przypominające piano
cs: Umění a zábava > Hobby, hudba a výtvarné umění > Hudební nástroje > Dřevěné dechové nástroje > Foukací klávesové harmoniky: Klávesové foukací harmoniky; Pianové foukací harmoniky
el: Τέχνες & Ψυχαγωγία > Χόμπι & Δημιουργικές Τέχνες > Μουσικά όργανα > Ξύλινα πνευστά > Μελόντικες: Μελόντικες σε στυλ συνθεσάιζερ; Μελόντικες σε στυλ πιάνου
ko: 아트/엔터테인먼트 > 취미/예술 > 악기 > 목관악기 > 멜로디언: 키보드식 멜로디언; 피아노식 멜로디언
vi: Nghệ thuật và giải trí > Sở thích và nghệ thuật sáng tạo > Nhạc cụ > Nhạc cụ bằng gỗ > Kèn melodica: Kèn phím melodica dạng đàn organ; Kèn phím melodica dạng đàn piano
fi: Taide ja viihde > Harrastukset ja taiteet > Soittimet > Puupuhaltimet > Melodikat: Kosketinsoitintyyppiset melodikat; Pianotyyppiset melodikat
sk-SK: Umenie a zábava > Záľuby a tvorivé dielne > Hudobné nástroje > Drevené dychové nástroje > Melodiky: Melodiky v štýle keyboardu; Melodiky v štýle klavíra
pt-PT: Artes e lazer > Passatempos e artes criativas > Instrumentos musicais > Madeiras > Melódicas: Melódicas estilo teclado; Melódicas estilo piano
ro-RO: Artă și divertisment > Hobby-uri și artă > Instrumente muzicale > Instrumente de suflat > Claviete: Claviete tip claviatură; Claviete tip pian
zh-TW: 藝術/娛樂 > 嗜好和創作藝術 > 樂器 > 木管樂器 > 口風琴: 鍵盤口風琴; 鋼琴口風琴
sv: Konst och underhållning > Hobby och skapande > Musikinstrument > Träblåsinstrument > Melodicas: Keyboard-melodikor; Piano-melodikor
nl: Kunst en entertainment > Hobby's en creatieve vaardigheden > Muziekinstrumenten > Houten blaasinstrumenten > Melodica's: Melodica's in keyboardstijl; Melodica's in pianostijl
hu: Művészet és szórakoztatás > Hobbik és kreatív művészet > Hangszerek > Fafúvósok > Melodikák: Billentyűzet stílusú melodikák; Zongora stílusú melodikák
zh-CN: 艺术与娱乐 > 爱好/艺术创作 > 乐器 > 木管乐器 > 口风琴: 键盘式口风琴; 钢琴式口风琴